臺灣基隆地方法院刑事判決　　　　　　　　　　　　　九十三年度訴字第四一九號
　　聲　請　人　臺灣基隆地方法院檢察署檢察官
　　被　　　告　丙○○　男　四.
右列被告因竊盜案件，經檢察官聲請簡易判決處刑（九十三年度速偵字第五０號），
及移送併辦（九十三年度偵字第二四四三號），經本院認不適以簡易判決處刑，又經
本院合議改採簡式審判程序審理，本院判決如左︰
    主    文
丙○○連續踰越安全設備竊盜，累犯，處有期徒刑玖月。
    事    實
一、丙○○前科累累（不構成累犯者，茲不贅載），其曾於民國八十一年間因違反肅
    清煙毒條例，經台灣高等法院於八十一年六月十六日判處有期徒刑四年六月確定
    ，於八十一年六月十六日入監執行，於八十三年五月三日假釋出監，須至八十五
    年九月一日始假釋期滿；又於假釋期間內之八十三年間更違反肅清煙毒條例，經
    本院於八十四年三月廿四日判處有期徒刑五年二月確定，其前之假釋亦經撤銷，
    須入監服殘殘有期徒刑二年三月又廿九日，該二徒刑先後接續執行，至八十八年
    一月十三日假釋出監，須至九十一年六月五日始假釋期滿；又於假釋期間內之八
    十八年間更犯傷害罪，經臺灣澎湖地方法院馬公簡易庭於八十八年十月廿七日判
    處有期徒刑六月確定，該其前之假釋亦經撤銷，須入監服殘刑有期徒刑三年四月
    又廿三日，該二徒刑先後接續執行，至九十二年六月廿七日執行完畢，詎其仍不
    知悔改，復基於意圖為自己不法之所有之概括犯意：（一）與廖文芳（由檢察官
    另行偵辦）基於共同犯意之聯絡，於九十三年四月二十七日八時許，利用攀爬鐵
    門方式侵入甲○○○○○○○區塗裝場後，共同以徒手方式行竊價值約新台幣二
    萬四千元之電纜線一捆得手。嗣於同日九時五十分許，渠等將電纜線移往前開廠
    區圍牆欲逃離現場時為巡邏員發覺，廖文芳趁隙逃逸，丙○○則當場為警查獲，
    並起出前開電纜線一捆。（二）丙○○於九十三年六月廿五日下午四時餘，在基
    隆市○○路，拾得不詳人士所遺失之機車鑰匙一支，竟意圖為自己不法之所有，
    將該二支鑰匙侵占入己；再承前同一意圖為自己不法之所有之概括犯意，於九十
    三年六月廿五日下午四餘，在基隆市○○路、公園街口，以拾得之前開機車鑰匙
    竊取停於該處吳瑞美所有之車號為ＱＹＧ─九二五號輕型機車一輛。嗣於同日下
    午六時卅分許，不知情之林進財騎乘該機車後載丙○○途經基隆市○○路、愛一
    路口時，為警當場查獲，並扣得前開機車鑰匙一支。
二、案經內政部警政署基隆港務警察局報告臺灣基隆地方法院檢察署檢察官偵查後向
    本院聲請簡易判決處刑及移送併辦。
    理    由
一、訊據被告丙○○對於右開事供承不諱，核與證人洪媽喜、林進財、被害人吳瑞美
    之夫乙○○指訴之情節相符，復有贓物領據、車籍作業系統各一紙、失竊機車照
    片二幀在卷可稽，且有扣案之電纜線一捆、機車鑰匙一支可資佐憑，本件事證明
    確，被告犯行堪以認定。
二、核被告所為，係犯刑法第三百二十一條第一項第二款之加重竊盜罪、第三百三十
    七條之侵占遺失物罪、第三百二十條第一項之普通竊盜罪；聲請人認如事實欄一
    （一）之部分僅構成普通竊盜罪，容有未洽，然其聲請事實與本院判決事實同一
    ，爰依法逕行變更聲請法條。被告與廖文芳共犯加重竊盜罪，渠等有犯意聯絡及
    行為分擔，為共同正犯。被告所犯加重、普通竊盜罪，時間緊接，所犯又係構成
    要件相同之罪名，顯基於概括犯意為之，為連續犯，以一罪論，應論以較重之加
    重竊盜罪，並依刑法第五十六條之規定加重其刑。被告所犯前開各罪，互有方法
    結果之牽連關係，為牽連犯，應依刑法第五十五條之規定，從較重之加重竊盜罪
    處斷；聲請人雖僅聲請本院判處如事實欄一（一）之事實，然其餘未聲請之事實
    既與已聲請事實具有連續犯、牽連犯裁判上一罪之關係，自在本院得一併審究之
    範圍內。被告犯有右開前科，此有台灣高等法院被告全國前案紀錄表一紙附卷可
    稽，其於執行完畢五年內再犯本件有期徒刑以上之罪，為累犯，應依刑法第四十
    七條之規定遞加重其刑。爰審酌被告竊得財物之價值、行為方法、所生危害、素
    行不良等一切情狀，量處如主文所示之刑。扣案之電纜線一捆、機車鑰匙一支，
    均為被害人所有，非為被告所有，自不得宣告沒收。
據上論斷，應依刑事訴訟法第四百五十二條、第二百七十三條之一第一項、第二百九
十九條第一項前段、第三百條，刑法第二十八條、第五十六條、第三百二十一條第一
項第二款、第三百三十七條、第五十五條、第四十七條，罰金罰鍰提高標準條例第一
條前段，判決如主文。
本案經檢察官林秋田到庭執行職務
中　　　華　　　民　　　國　　九十三　　年　　　九　　　月　　　一　　　日
                                臺灣基隆地方法院刑事第三庭
                                        法      官  曾雨明
右正本證明與原本無異。
對於本件判決如有不服，應於收受送達後十日內，向本院提出上訴書狀，上訴於臺灣
高等法院，並按他造當事人之人數附具繕本。
                                        書　記　官  王靜敏
中　　　華　　　民　　　國　　九十三　　年　　　九　　　月　　　一　　　日
附錄法條：
刑法第三百二十一條第一項第二款：
犯竊盜罪而有左列情形之一者，處六月以上、五年以下有期徒刑：
二、毀越門扇、牆垣或其他安全設備而犯之者。
刑法第三百三十七條：
意圖為自己或第三人不法之所有，而侵占遺失物、漂流物或其他離本人所持有之物者
，處五百元以下罰金。
